臺灣高等法院臺中分院交通法庭裁定　100年度交抗字第117號
抗　告　人
即受處分人　徐蓉柳
上列抗告人即受處分人因違反道路交通管理處罰條例之聲明異議
事件，不服臺灣臺中地方法院中華民國99年12月20日所為裁定（
99年度交聲字第4500號），提起抗告，本院裁定如下：
    主  文
抗告駁回。
    理  由
一、本案經本院審理結果，認原審裁定，認事用法均無不當，應
    予維持，並引用原審裁定之理由（如附件）。
二、本件抗告意旨略以：抗告人即受處分人徐蓉柳（下以抗告人
    稱之）抗告意旨乃係此處並非依法劃設之人行道，政府機構
    應依法行政；系爭停車處之土地屬國防部管理，如能提出國
    防部在此地未建築前，即同意由市府無償提供作為永久人行
    道，並收取違規停於此地之車輛罰鍰，則抗告人折服。另該
    址植有樹木及舖人行道磚，並非就是合法人行道（已屬國防
    部未盡管理之責），市政府再侵占國防部之土地更屬違法，
    還能借此地來罰鍰生財？又法務部行政執行署臺中行政執行
    處之現有建築旁邊之法定留下之人行道，也植樹，也有人行
    磚，更劃設為停車格，也提供老百姓免費方便停車，請問是
    執行處違法，還是交通執法人員怠忽職守？抗告人再次請求
    確認明察，此案此地之執法是否有依法或過當，並能撤銷罰
    單，也才能為政府設立貴院或監察院等之機構為民伸張正義
    之管道，並解決民怨。爰於法定期間提起抗告，請求撤銷原
    裁定，更為適當之裁定等語。
三、按人行道指為專供行人通行之騎樓、走廊，及劃設供行人行
    走之地面道路，與人行天橋及人行地下道，道路交通管理處
    罰條例第3條第3款定有明文；該條文所稱之人行道，並不限
    於公有道路，私有道路亦屬之，重點在於是否供公眾通行之
    用，此觀諸同條文有關人行道之定義尚包含有騎樓、走廊等
    即明。又人行道不得臨時停車，而禁止臨時停車處所不得停
    車；汽車駕駛人在禁止臨時停車處所停車者，處600元以上
    1200元以下罰鍰，亦為道路交通安全規則第111條第1項第1
    款、第112條第1項第1款、道路交通管理處罰條例第56條第1
    項第1款所分別明定。再者，小型車汽車駕駛人在禁止臨時
    停車處所停車，期限內繳納或到案聽候裁決者，統一裁罰基
    準為900元，違反道路交通管理事件統一裁罰基準表亦規定
    甚明。
四、經查：
  (一)本件抗告人所有之車牌號碼Z3-0925號自用小客車，於民國
    99年10月9日14時50分許，停放在鄰近臺中市○○路8之6號
    建物之供行人通行之地面之上，而該地面上舖有人行地磚，
    植有路樹，並與一般車輛通行道路之路面高低不同而有所區
    隔，另鄰近其停車位置之通行道路路面邊緣亦繪有停車格可
    供一般自用小客車停車之用（參原審卷第14頁照片影本、第
    19頁臺灣臺中地方法院公務電話紀錄）；據此，依照一般民
    眾之生活經驗觀察，堪認抗告人停車之處所確係供公眾、行
    人行走之用，而非供停車使用無疑，至該路面不論為公有道
    路或私有道路，已因該路面供行人通行之用，而屬人行道無
    疑，自應受前揭道路交通管理處罰條例之規範。抗告人謂其
    停車處所之土地屬國防部管理，並未同意無償提供作為人行
    道，自不得對其停車行為裁處罰鍰云云，容有未洽，自不足
    採。
  (二)至抗告人上揭另舉法務部行政執行署臺中行政執行處之現有
    建築旁邊之法定留下之人行道，是否確有其所指稱之停車情
    節，核屬他事，要與本件抗告人交通違規事件無關，自不得
    據為認定本件抗告人是否涉有交通違規之參考，併此敘明。
五、綜上，原處分機關以抗告人確有「在禁止臨時停車處所停車
    」之違規行為，依道路交通管理處罰條例第56條第1項第1款
    等規定裁處抗告人罰鍰新臺幣900元，並無不合。原裁定已
    詳述認定抗告人違規之理由與證據，並說明原處分於法有據
    ，而駁回異議，核其認事用法並無違誤。抗告人仍執前詞爭
    執，指摘原裁定不當，提起抗告，為無理由，應予駁回。
據上論斷，應依道路交通事件處理辦法第25條、刑事訴訟法第
412條，裁定如主文。
中    華    民    國   100    年    2     月    10    日
              交通法庭  審判長法  官  邱  顯  祥
                              法  官  張  國  忠
                              法  官  王  鏗  普
以上正本證明與原本無異。
不得再抗告。
                              書記官  詹  雅  婷
中    華    民    國   100    年    2     月    10    日